SANDRA BECERRA VICTORIA Trabajadora Social



PERFIL

Trabajadora Social con formación en valores, responsable, honesta, activa, con alto sentido de cumplimiento, buenas relaciones interpersonales, facilidad para aprender, compromiso social, laboral y un adecuado manejo de expresión verbal. Con la capacidad de intervenir en diferentes áreas (salud, educativa, familiar, empresarial, social, justicia) para desencadenar procesos de cambio a través de la investigación, el diagnóstico, la intervención. la gestión, evaluación. sistematización de conocimientos y experiencias en cada caso, para lo cual se requiere observar, entender y actuar en la realidad desde varios enfoques y del trabajo interdisciplinario que permiten cumplir con las funciones asignadas.

COMPETENCIAS:

- Sentido social.
- Relaciones humanas para el servicio al cliente.
- Trabajo en equipo.
- Toma de decisiones.
- Liderazgo con prospectiva.
- Planeación
- Tolerancia a la frustración
- Delegación
- Manejo de office e internet

DATOS PERSONALES

NOMBRE: Sandra Becerra Victoria

DIRECCIÓN: Carrera 1E No. 53-55 2do. Piso - Barrio Los Andes

CIUDAD: Santiago de Cali (Valle del Cauca)

CORREO ELECTRÓNICO: sabevic74@gmail.com – sabevic74@hotmail.com

Nos. TELEFÓNICOS: 315 318 5417

FORMACIÓN ACADÉMICA

Universidad del Valle, Cali

Trabajadora Social Graduada en 2007

Estudios Técnicos: Servicio Nacional de aprendizaje – SENA

Secretaria General

1993 - 1996

Estudios Secundarios: Colegio Joaquín de Cayzedo y Cuero, Cali

1986 - 1992

Bachillerato Comercial en Contabilidad

Estudios Primarios: Escuela Santa Elena, Cali

1981 - 1986 Básica Primaria

CONOCIMIENTOS

Capacitación en Fortalecimiento de competencias comportamentales ICBF – CONSORCIO ESCUELA ASECUM, Cali – Noviembre a diciembre de 2022

Capacitación virtual de TBRI (Intervención Relacional Basada en la confianza) desarrollado por, y es el modelo terapéutico característico del Instituto Karyn Purvis de Desarrollo Infantil (KPICD) en la Universidad Cristiana de Texas - ICBF – AGCI (All God's Children International), Cali - Del 26 de junio al 25 de septiembre de 2020 y Participación en capacitación para cuidadores - TBRI® Caregiver Training, Cali - 9 y 10 de Marzo de 2020 - TEXAS CHRISTIAN UNIVERSITY

Acción de Formación en Sistemas de Gestión de calidad seguridad y salud en el trabajo – Servicio Nacional de Aprendizaje – SENA. Octubre de 2015

Curso Auditores internos del sistema de gestión de calidad Sistemas de Gestión integral S.A. – 20 horas Noviembre, Diciembre de 2014 Diplomado en educación y desarrollo psicoafectivo de la primera infancia Universidad del Norte y Ministerio de Educación Nacional Agosto a Diciembre de 2012 (105 horas teóricas y 100 horas prácticas)

Curso Inglés - Centro Cultural Colombo Americano, Cali - 2012 7° Nivel (High Beginner One)

Curso virtual Pedagogía Humana y Creación de Modelos de Estrategias Didácticas Innovadoras - SENA 2012

Curso virtual Introducción a los Procesos Pedagógicos - SENA 2011

Diplomado en Estrategias Comunitarias para la prevención del consumo de sustancias psicoactivas y la violencia juvenil

Universidad de Antioquia en asocio con la Corporación Caminos, Cali – 2010 (160 H)

Seminario Taller "Estrategias creativas para el trabajo con grupos"

ATSOVALLE – Asociación de Trabajadoras Sociales del Valle, Cali - 2006 (16 Horas)

Taller "Asertividad"

UNIVERSIDAD DEL VALLE – Servicio Psicológico, Cali – 1999 (40 Horas)

Programa de Técnicas de Lectura Integral y Selectiva

Técnicas Americanas De Estudio, Cali - 1999 (100 Horas)

Curso Avanzado en Sistemas (Windows, Word, Excel, Power Point) COODESENA, Cali – 1994 (50 Horas)

Distinciones, Escritos, Reconocimientos:

Mejor Puntaje ECAES (Examen de Estado de Calidad de la Educación Superior) a nivel nacional, en Trabajo Social - Noviembre de 2004

Líder en el proceso de certificación de Bureau Veritas a la institución Casita de Belén – 2014

Boletín del Grupo de Protección ICBF – Protección en Acción No. 57 de Junio, 2022

EXPERIENCIA LABORAL

INSTITUTO COLOMBIANO DE BIENESTAR FAMILIAR - ICBF

DIRECCIÓN: Avenida 2N #33AN-45 Cali – Tel: 488 2525 Ext. 260321 CARGO: Profesional Universitario – Defensoría Especializada

Adopciones - Grupo de Protección Regional Valle

Favorecer el desarrollo de las estrategias que promueven la adopción de niños, niñas y adolescentes con

características y necesidades especiales

JEFE INMEDIATO: Darwin Lozano – Coordinador Grupo de Protección

TIEMPO LABORADO: Septiembre de 2017 – Mayo de 2023

INSTITUTO COLOMBIANO DE BIENESTAR FAMILIAR - ICBF

DIRECCIÓN: Calle 11 con Carrera 6 Edificio Bancolombia 8 piso Cali –

Tel: 488 2525

CARGO: Trabajadora Social – Defensoría de conocimiento SRPA
JEFE INMEDIATO: Nancy Gualtero – Coordinadora Centro Zonal Centro

TIEMPO LABORADO: Septiembre de 2015 – Julio de 2017

CASITA DE BELÉN - INSTITUCIÓN DE PROTECCIÓN INFANTIL

DIRECCIÓN: Carrera 4 #36A-45 Cali – Tel: 4441680 - 6809815 CARGO: Trabajadora Social – Programa Internado ICBF

JEFE INMEDIATO: Ana Mercedes Mondragón - Directora

TIEMPO LABORADO: Abril de 2013 – Junio de 2015

HOGAR JUVENIL CAMPESINO DE HORMIGUERO

DIRECCIÓN: Km 5 Vía a Puerto Tejada – Corregimiento de Hormiguero

Vereda Cascajal Urbanización Flamenco – Tel: 5559065

CARGO: Trabajadora Social – Programa Externado ICBF JEFE INMEDIATO: Rubén Darío Domínguez Noguera- Director

TIEMPO LABORADO: Agosto de 2010 – Marzo de 2013

CENTRO DE DESARROLLO INFANTIL TEMPRANO EL HORMIGUERO

DIRECCIÓN: Km 5 Vía a Puerto Tejada – Corregimiento de Hormiguero

Vereda Cascajal Cra. 143 – Tel: 5504322 – 315584 4876 Trabajadora Social – Programa CDIT – ICBF (por horas)

JEFE INMEDIATO: Luisa Fernanda Posada- Directora TIEMPO LABORADO: Agosto de 2012 — Diciembre de 2012

ASOCIACIÓN LILA MUJER (Mujeres que viven con VIH)

DIRECCIÓN: Calle 116A No. 27G-03 Tel: 405 38 10 – 3177973585 CARGO: Trabajadora Social – Coordinadora Proyectos (Voluntaria)

Elaborar proyectos para la gestión de recursos; orientación a mujeres frente al tema de aceptación del diagnóstico, adherencia al tratamiento, redes familiares,

comunitarias y sociales.

JEFE INMEDIATA: Yaneth Del Pilar Valencia Lerma - Directora TIEMPO LABORADO: 20 de Abril de 2010 – Diciembre de 2010

Marzo a Septiembre de 2020

FUNDACIÓN FANALCA

CARGO:

DIRECCIÓN: Avenida 6ª Bis No. 35N-100 Of. 803 – Tel: 6594049/4054 CARGO: Trabajadora Social - Programa cultura y convivencia

ciudadana

JEFE INMEDIATA: Elizabeth Gutiérrez Muñoz – Directora Ejecutiva

TIEMPO LABORADO: 01 de Abril de 2008 – 15 de Abril de 2010

Contrato ASOHIVA - Asociación de Hogares Infantiles del Valle – ICBF Contrato Universidad San Buenaventura - ICBF

CARGO: Trabajadora Social - Proyecto Interventoría y Supervisión

a Hogares Sustitutos, Hogares Gestores, Restaurantes escolares e Instituciones de Protección de ICBF. Efectuando visitas de supervisión y verificación de

condiciones conforme los lineamientos de ICBF.

JEFE INMEDIATA: Ayda Luz Ocampo – Coordinadora del Proyecto

TELÉFONO: 310 40 08 – 300 574 79 36

TIEMPO LABORADO: Durante el año 2007 (Abril – Mayo y Octubre - Noviembre)

(2 Contratos por Prestación de Servicios durante el tiempo de

visitas de supervisión)

UNIVERSIDAD DEL VALLE- PROGRAMA ACADÉMICO DE TRABAJO SOCIAL

CARGO: Monitora del Programa de Egresados, del Curso Individuo-

Familia y en la Investigación de Migraciones Internacionales. Con funciones de apoyo académicas,

administrativas y logísticas.

JEFE (Docente): María Cristina Maldonado - Amparo Micolta

TELÉFONO: 321 23 68 – 331 52 29
TIEMPO LABORADO: Enero a Diciembre de 2006

(Monitoria durante dos semestres en diferentes

dependencias en la Escuela de Trabajo Social)

UNIÓN TEMPORAL NUEVOS SERVICIOS CALI - SERCALI

CARGO: Jefe de Contratación

Con funciones asociadas al proceso de vinculación del personal de la empresa (entrevistas, afiliaciones, elaboración de contratos). Establecer vínculos con las diferentes entidades con las que se relaciona el Departamento de Recursos Humanos (EPS, AFP, ARP, Caja de

Compensación, SENA, entre otras).

JEFE INMEDIATO: Ernesto Yugueros - Gerente

TELÉFONO: 654 44 36

TIEMPO LABORADO: Mayo – Octubre de 2005

FUNDACIÓN CASA DE COLOMBIA

DIRECCIÓN: Avenida 6BN No. 25AN-31 – Tel: 661 38 56 – 667 02 48

CARGO: Trabajadora Social en práctica

Diseño y desarrollo del proyecto de intervención y orientación a partir del diagnóstico social al programa educativo que ejecuta la institución, tendiente a mejorar la

atención brindada a los niños/as beneficiarios y sus

familias. Entre otras funciones asignadas.

JEFE INMEDIATA: Margarita Lenis Steffens – Directora Ejecutiva

TIEMPO LABORADO: Febrero de 2003 – Enero de 2004

DURANTE LOS AÑOS 1993 A 1999 y 2000

Me desempeñé como Secretaria General, Auxiliar Contable y Digitadora en:

- PROING S.A. (1997 2000) Jefe inmediato: Alonso Yugueros Teléfono: 654 44 35
- INCEL S.A. (1996-1997) Jefe inmediato: Jairo López Teléfono: 551 71 66
- CACHARRERÍA MUNDIAL (1993 1996) Secretaria Auxiliar Contable (Aprendiz SENA) Jefe Inmediata: María Claudia Potes Teléfono: 6544873 6653550

REFERENCIAS

Amparo Micolta León Docente del Programa Académico de Trabajo Social UNIVERSIDAD DEL VALLE

Teléfono: 321 23 68 - 331 52 29 - 316 445 24 72

Patricia Solís Viáfara Trabajadora Social Especialista en Desarrollo Comunitario FUNDACIÓN CAICEDO GONZÁLEZ RIO PAILA CASTILLA Teléfono: 316 779 5955

Dilian Henao Olave Trabajadora Social y Docente

Teléfono: 316 5318973

CERTIFICACIÓN

Para todos los efectos legales, certifico que la información consignada por mí en la presente Hoja de Vida, es veraz. (C.S.T. Art. 62 núm. 1)

SANDRA BECERRA VICTORIA

Le Beene V.

C.C. 66.907.221 CALI (VALLE) R.P. 161206603-1



RECTORÍA

ACTA DE GRADO No 828

En la ciudad Santiago de Cali del Departamento del Valle del Cauca, de conformidad con lo dispuesto en la Resolución No 840 emanada de la Rectoría de la Universidad del Valle; el día 19 de octubre de 2007, en nombre de la República de Colombia y por autorización del Ministro de Educación Nacional, confiere el título de:

TRABAJADORA SOCIAL

RG 120343610307600111100 SNIES

a:

SANDRA BECERRA VICTORIA

Identificada con C.C. 66907221

El diploma correspondiente le será entregado en la fecha prevista en la Resolución No. 840 y anotado en el libro 2 Folio 162 Registro 11 de la Universidad del Valle.

(Fdo) Iván Enrique Ramos Calderón

- Rector

(Fdo) Oscar López Pulecio

- Secretario General

Se firma en Santiago de Cali, el 19 de octubre de 2007

ADM. GLORIA STELLA PÉREZ CUÉLLAR

Jefa División de Admisiones y Registro Académico

ESTE DOCUMENTO NO REQUIERE AUTENTIFICACIÓN EN VIRTUD DEL DECRETO No 1024 DE 1982



República de Colombia Ministerio de Educación Nacional



La Universidad del Valle

Confiere el Título de

Trabajadora Social

a

Sandra Becerra Victoria

Identificado con C.C. 66997221
En testimonio de ello le expide el presente Diploma y lo refrenda con el sello de la institución. En la ciudad de Santiago de Cali, Valle del Cauca, a los 19 días, del mes de Octubre de 2007

El Rector

Muis Hen C El Decano